【裁判字號】    97,訴,231
【裁判日期】    970806
【裁判案由】    搶奪等
【裁判全文】
臺灣花蓮地方法院刑事判決               97年度訴字第231號
公  訴  人  臺灣花蓮地方法院檢察署檢察官
被      告  乙○○
            丁○○
上列被告因搶奪等案件，經檢察官提起公訴（97年度偵字第2156
號），被告於準備程序中就被訴事實為有罪之陳述，經本院裁定
改行簡式審判程序，判決如下：
    主  文
乙○○犯竊盜罪，累犯，處有期徒刑肆月，如易科罰金，以新臺
幣壹仟元折算壹日。又犯搶奪罪，累犯，處有期徒刑肆月，如易
科罰金，以新臺幣壹仟元折算壹日。應執行有期徒刑陸月，如易
科罰金，以新臺幣壹仟元折算壹日。
丁○○搬運贓物，累犯，處拘役肆拾伍日，如易科罰金，以新臺
幣壹仟元折算壹日。
    事  實
一、乙○○曾因竊盜案件，經臺灣板橋地方法院於民國95年10月
    30日，以95年度簡字第5926號案件判處有期徒刑4 月確定，
    並於96年10月12日執行完畢；丁○○前因公共危險案件，經
    臺灣花蓮地方法院於96年2 月28日，以96年度玉交簡字第19
    號案件判處有期徒刑3 月確定，並於96年11月12日執行完畢
    ，均猶不知悔改。乙○○意圖為自己不法所有，於97年4 月
    13日上午7 時許，至花蓮縣玉里鎮○○路○段22號旁，徒手
    竊取甲○○所有之滑輪機一台，得手後再與明知上開滑輪機
    係屬來路不明贓物之丁○○共同載往花蓮縣玉里鎮○○路56
    號之「中勝資源回收場」，以新臺幣（下同）3120元售予不
    知情之黃建勝，款供己花用，嗣經警循線查獲。
二、乙○○復意圖為自己不法之所有，於97年4 月17日下午1 時
    20分許，在花蓮縣玉里鎮長良211 號黃裕龍住處，因向其母
    丙○○借錢遭拒，遂動手將丙○○斜背於身上之黑色皮包（
    內有現金3942元、花蓮二信、土地銀行及郵局提款卡3 張、
    花蓮二信、土地銀行、郵局、玉溪農會及中國信託商業銀行
    存摺5 本、身分證、駕照、記事本等物）強行扯斷，得手後
    因發生車禍而交予不知情之江來星保管。
三、案經丙○○訴由花蓮縣警察局玉里分局報告臺灣花蓮地方法
    院檢察署檢察官偵查起訴。
    理  由
一、上揭事實，業據被告乙○○、丁○○二人坦承不諱，核與證
    人即被害人甲○○、證人即告訴人丙○○、證人黃建勝、黃
    裕龍、江來星等於警詢時之證述相符，並有花蓮縣廢棄物回
    收商業公會會員收購舊廢棄物登記簿一份、犯罪事實一之事
    發地點照片四張及回收場監視器翻攝照片七張、犯罪事實二
    之事發地點照片七張、告訴人丙○○立具之贓物認領保管單
    等在卷可稽，足認被告等之自白堪信真實，從而本件事證明
    確，被告犯行堪以認定，應予依法論科。
二、核被告乙○○所為，係犯刑法第320 條第1 項之竊盜罪及同
    法第325 條第1 項之搶奪罪；被告丁○○所為，係犯刑法第
    349 條第2 項之搬運贓物罪。被告乙○○所犯上開二罪，罪
    名互異、犯意各別，應分論併罰。又被告乙○○、丁○○均
    曾受有期徒刑之執行完畢後，五年以內故意再犯本案有期徒
    刑以上之各罪，均為累犯，應分別依刑法第47條第1 項之規
    定加重其刑。另被告乙○○犯搶奪罪部分，所行搶之對象為
    其母親即告訴人丙○○，而據告訴人丙○○到庭表示：「我
    願意原諒他，乙○○小時候都是他奶奶帶大的，他有時候會
    跟我要錢，可能是已經養成習慣了，我有時候會拒絕，若我
    拒絕，他會一直向我撤嬌，我不知道事情會弄成刑事案件，
    他是我兒子，若他真的要錢我也會給他，若他做零工，也是
    會拿錢回來，我希望法官可以從輕考量，我真的不知事情會
    這麼嚴重。」等語，本院考量被告乙○○之上開行為所採之
    手段、目的及態樣，其反社會性尚非重大，情堪憫恕，倘處
    最低本刑有期徒刑六月以上之刑罰，尚嫌過重，有法重情輕
    之虞，乃依刑法第59條之規定，予以酌量減輕其，並依法先
    加後減之。
三、爰審酌被告二人均有犯罪前科，素行不佳，被告乙○○以徒
    手竊取他人財物，居犯罪主要地位、被告丁○○搬運贓物，
    居犯罪次要地位，所竊贓物之價值不高、變賣贓物所得由乙○○一人花用，原欲分500 元予丁○○，但丁○○未取，二
    人惡性輕重不同、贓物均已由被害人領回，未生實際損失、
    告訴人丙○○事後已原諒被告乙○○、被告二人犯後均坦承
    犯行，態度尚佳，兼衡被告二人之生活狀況等一切情狀，分
    別量處如主文所示之刑及諭知易科罰金之折算標準，併就被
    告乙○○部分定其應執行之刑及應執行刑之易科罰金之折算
    標準，以示懲儆。
據上論斷，應依刑事訴訟法第273 條之1第1項、第299條第1項前
段、刑法第320條第1項、第325條第1項、第349條第2項、第47條
第1 項、第59條、第41條第1項前段、第51條第5款，刑法施行法
第1條之1，判決如主文。
本案經檢察官孫源志到庭執行職務。
中    華    民    國    97    年    8     月    6     日
                        臺灣花蓮地方法院刑事第二庭
                                    法  官  沈培錚
上列正本證明與原本無異。
如對本判決不服，應於送達後10日內，向本院提出上訴狀（上訴
狀應記載具體上訴理由並應抄附繕本）告訴人或被害人如對於本
判決不服者，應具備理由請求檢察官上訴，其上訴期間之計算係
以檢察官收受判決正本之日期為準。
中    華    民    國    97    年    8     月    7     日
                                    書記官
附錄本判決論罪之法律條文：
中華民國刑法第320條第1項：
意圖為自己或第三人不法之所有，而竊取他人之動產者，為竊盜
罪，處5年以下有期徒刑、拘役或5百元以下罰金。
中華民國刑法第325條第1項：
意圖為自己或第三人不法之所有，而搶奪他人之動產者，處六月
以上五年以下有期徒刑。
中華民國刑法第349條第2項：
搬運、寄藏、故買贓物或為牙保者，處五年以下有期徒刑、拘役
或科或併科一千元以下罰金。


司法院資訊處製作；財團法人民間司法改革基金會備份。
